臺灣臺北地方法院民事裁定　　　　　　　　　　　　　九十三年度監字第一九六號
　　聲　請　人　乙○○
右聲請人聲請指定禁治產人丙○○之監護人事件，本院裁定如左：
    主      文
指定聲請人乙○○（女、民國○○○年○○月○日生、身分證統一編號：Ｚ0000
00000號、籍設台北市○○○路○段九七巷十三號五樓）為禁治產人丙○○（民
國前一年十二月十七日生、身分證統一編號：Ｚ000000000號、籍設台北市
○○○路一段九七巷十三號五樓）之監護人。
聲請費用由聲請人負擔。
    理  　　由
一、本件聲請意旨略以：聲請人之父丙○○已經鈞院於民國（下同）九十二年七月十
    日以九十二年度禁字第九三號裁定宣告為禁治產人，因禁治產人丙○○無法定監
    護人，經禁治產人丙○○之親屬會議決議選任聲請人為禁治產人丙○○之監護人
    ，為此聲請指定聲請人為禁治產人丙○○之監護人等語。
二、按禁治產人之監護人，依左列順序定之：一配偶。二父母。三與禁治產人同居之
    祖父母。四家長。五後死之父或母以遺囑指定之人。不能依前項規定定其監護人
    時，由法院徵求親屬會議之意見選定之。民法第一千一百十一條定有明文。次按
    親屬會議以會員五人組織之，親屬會議會員，應就禁治產人之左列親屬與順序定
    之：一直系血親尊親屬。二三親等內旁系親血尊親屬。三四親等內之同輩血親。
    前項同一順序之人，以親等近者為先，親者同者，以同居親屬為先，無同居親屬
    ，以年長者為先。同法第一千一百三十條、第一千一百三十一條分別定有明文。
    復按無民法第一千一百三十一條規定之親屬，或親屬不足法定人數時，法院得因
    當事人、法定代理人或其他利害關係人等有召集權人之聲請，於其他親屬中指定
    之。親屬會議不能召開或召開有困難時，依法應經親屬會議處理之事項，由有召
    集權人聲請法院處理之。親屬會議經召開而不為或不能決議時，亦同。此觀同法
    第一千一百三十二條規定自明。
三、查聲請人主張其父親丙○○經法院宣告為禁治產人，惟禁治產人丙○○並無法定
    監護人，亦無法定親屬會議會員，業經鈞院指定丙○○之親屬會議會員為乙○○
    、瞿學耜、瞿綠蘅、瞿緋藜、甲○○等五人，復經乙○○、瞿學耜、瞿綠蘅、瞿
    緋藜、甲○○等五人於九十三年八月三十日在美國開會議決選定聲請人為禁治產
    人丙○○之監護人等事實，業據其提出親屬會議記錄、戶籍謄本、除戶謄本等件
    為證，並經本院調閱九十二年度禁字第九三號卷、九十二年度監字第一八五號卷
    、九十三年度家聲字第一四四號卷查明無誤，應堪信為真實。本院依上開規定，
    參酌禁治產人丙○○之親屬會議決議結果之記錄，爰指定聲請人為禁治產人丙○
    ○之監護人。
四、依非訟事件法第八條第一項前段裁定如主文。
中　　　華　　　民　　　國　　九十三　　年　　 十一 　　月　　 十五 　　日
                                          家事庭法  官  張競文
正本係照原本作成。
如對本裁定抗告，須於裁定送達後十日之不變期間內，向本院提出抗告狀，並繳納抗
告費新臺幣一千元。
中　　　華　　　民　　　國　　九十三　　年　　 十一 　　月　　 十五 　　日
                                                書記官  巫玉媛
